【裁判字號】    98,易,1680
【裁判日期】    980624
【裁判案由】    竊盜
【裁判全文】
臺灣臺中地方法院刑事判決              98年度易字第1680號
公  訴  人  臺灣臺中地方法院檢察署檢察官
被      告  庚○○
                    （現於臺灣臺中看守所羈押中）
上列被告因竊盜案件，經檢察官提起公訴（98年度偵字第8803號
），本院判決如下：
    主    文
庚○○犯如附表編號1至編號13所示之竊盜罪，共壹拾罪，均
累犯，其中附表編號1至編號3及編號6至編號11所示之竊盜罪，
各處有期徒刑肆月，如易科罰金，均以新臺幣壹仟元折算壹日；
其中附表編號4、5、12、13所示之竊盜罪，各處有期徒刑月，
如易科罰金，均以新臺幣壹仟元折算壹日。應執行有期徒刑貳年
，如易科罰金，以新臺幣壹仟元折算壹日。
庚○○被訴如起訴書附表編號12所示之竊盜部分公訴不受理。
    犯罪事實
一、庚○○前因犯竊盜案件，經本院以95年度中簡字第1307號判
    處有期徒刑4月確定，嗣於民國96年1月21日執行完畢；復因
    犯竊盜案件，經本院以97年度中簡字第2648號各判處有期徒
    刑3月、3月，應執行有期徒刑5月確定後，甫於98年1月20日
    因入監執行及易科罰金執行完畢出監。詎其不知警惕，復基
    於意圖為自己不法所有之犯意，先後於附表編號1至編號13
    所示之犯罪時間、犯罪地點，以附表所示之犯罪手法，竊取
    如附表所示各該被害人之被害財物，並先後將所竊得之行動
    電話及隨身硬碟等財物，出售予不知情之頂尖通訊行負責人
    簡慈儀，變賣得款花用。嗣經警前往頂尖通訊行執行查贓勤
    務時查悉庚○○涉有竊盜重嫌後，乃於98年4月4日15時30分
    許，持法院核發之搜索票前往庚○○位於臺中市○區○○路
    203號610室居所執行搜索，因而查扣丙○○遭竊之POLO黑色
    手提包1只（已發還）、己○○遭竊之GUCCI米色手提包1只
    、GUCCI土色皮夾1只、HOPPY筆記本1本、巧克力造型鏡子1
    個、國泰世華銀行金融卡1張（以上均已發還）、乙○○遭
    竊之三星牌K820行動電話1支（序號000000000000000號、門
    號0000000000號，已發還）、丁○○遭竊之PORTER黑色手提
    包1個、眼鏡1副（含眼鏡盒）、莎柏狄奧牌皮夾1各（以上
    均已發還）等物；另於同年月21日，在上址搜索查扣庚○○
    竊得之編織手提籃1個、粉紅色手提包1個、健康食品維力康
    8盒等物，而查悉上情。
二、案經臺中市警察局第六分局報請臺灣臺中地方法院檢察署檢
    察官偵查起訴。
    理    由
壹、有罪部分：
一、證據能力之說明：
    按被告以外之人於審判外之陳述雖不符刑事訴訟法第159條
    之1至之4等四條之規定，而經當事人於審判程序中同意作為
    證據，法院審酌該言詞陳述或書面陳述作成時之情況，認為
    適當者，亦得為證據；當事人、代理人或辯護人於法院調查
    證據時，知有刑事訴訟法第159條第1項不得為證據之情形，
    而未於言詞辯論終結前聲明異議者，視為有前項之同意，同
    法第159條之5定有明文。立法意旨在於傳聞證據未經當事人
    之反對詰問予以核實，原則上先予排除。惟若當事人已放棄
    反對詰問權，於審判程序中表明同意該等傳聞證據可作為證
    據；或於言詞辯論終結前未聲明異議，基於尊重當事人對傳
    聞證據之處分權，及證據資料愈豐富，愈有助於真實發見之
    理念，且強化言詞辯論主義，使訴訟程式得以順暢進行，上
    開傳聞證據亦均具有證據能力。查如附表所示各該被告以外
    之人於審判外之言詞及書面陳述，綜觀全案卷證資料所示，
    其等作成之狀態，並無違背陳述者個人意思而作成，或其他
    違法取得之情形，且公訴人、被告於本院審理中對於本件卷
    內已存在之證據之證據能力均不爭執，本院認上開證據並無
    不當取得之情形，復為本院事實認定之重要依據，認為作為
    本案之證據均屬適當，是該等被告以外之人於審判外之言詞
    、書面陳述，均具有證據能力，合先敘明。
二、得心證之理由：
    訊據被告庚○○對於如附表所示之各該犯罪事實均坦承不諱
    ，核與如附表「證據」欄內所載之各該被害人之指述、各該
    證人之證述、各該書證所示情節等均屬相符，且有扣案贓物
    可佐，堪認被告之自白確與事實相符，得為證據，從而，本
    案事證業臻明確，被告所為如附表所示之各次犯行，均堪認
    定，應依法論科。
三、論罪科刑部分：
    核被告庚○○如附表編號1至編號13所示犯行，均係犯刑法
    第320條第1項之竊盜罪。又其所犯如附表所示之十三次竊盜
    犯行之間，均犯意各別，行為互異，應分論併罰。查被告庚○○前因犯竊盜案件，經本院以95年度中簡字第1307號判處
    有期徒刑4月確定，嗣於96年1月21日執行完畢；復因犯竊盜
    案件，經本院以97年度中簡字第2648號各判處有期徒刑3月
    、3月，應執行有期徒刑5月確定後，甫於98年1月20日因入
    監執行及易科罰金執行完畢出監，有臺灣高等法院被告前案
    紀錄表在卷可稽，其於受有期徒刑之執行完畢後，五年內故
    意分別再犯本案有期徒刑以上之十三罪，均為累犯，各應依
    刑法第47條第1項規定加重其刑。爰審酌被告前已有數次竊
    盜前科，均經判決確定及執行完畢，竟仍不知警惕，猶再犯
    本件竊盜案件多達十三起，其年值青壯，卻不思以正當手段
    獲取財物，除造成被害人財產上損害，並使被害人疲於將遭
    竊行動電話門號、信用卡等物件辦理掛失、補發等手續，亦
    嚴重危害社會治安，惟其犯罪手段平和，犯後坦承犯行之態
    度良好，及其竊盜所得財物之數量、價值非鉅，除為警查扣
    之贓物業已發還各該被害人外，其餘被害人所受財產損失均
    未獲賠償，暨其智識程度、生活狀況等一切情狀，分別量處
    如主文第一項所示之刑，並均諭知易科罰金之折算標準。末
    按依司法院釋字第662號解釋：「中華民國94年2月2日修正
    公布之現行刑法第41條第2項，關於數罪併罰，數宣告刑均
    得易科罰金，而定應執行刑之刑逾六個月者，排除適用同條
    第1項得易科罰金之規定部分，與憲法第23條規定有違，並
    與本院釋字第366號解釋意旨不符，應自本解釋公布之日起
    失其效力。」，故對於數罪併罰，數宣告刑均得易科罰金，
    而定應執行之刑超過6個月之案件，依司法院釋字第366號、
    662號解釋意旨，仍得易科罰金，是本院就被告庚○○所犯
    上開十三件竊盜案件所量處之刑，雖合併定其應執行有期徒
    刑2年，惟依上開大法官會議解釋要旨，仍應併予諭知易科
    罰金之之折算標準。
貳、公訴不受理部分：
一、公訴意旨另以：如本判決附表編號7所示被害人遭竊之編織
    手提籃1個，係被告庚○○另於98年2月10日在臺中市○○路
    與臺中路口之統一超商前徒手竊取（如起訴書附表編號12所
    載），是認被告庚○○另犯刑法第320條第1項之竊盜罪嫌。
二、按已經提起公訴或自訴之案件，在同一法院重行起訴者，應
    諭知不受理之判決，刑事訴訟法第303條第2款定有明文。
三、訊據被告庚○○於本院審理時供稱：起訴書附表編號12所指
    之竊盜犯行（按即本判決附表編號7所示被害人遭竊之編織
    手提籃1個部分），事實上與起訴書附表編號7所指之竊盜犯
    行（按即本判決附表編號7所示被害人遭竊之易利信K700i行
    動電話部分）是同一件竊盜案件等語。而經本院核諸全案證
    據資料，被告於警、偵訊時對於上開易利信K700i行動電話
    及編織手提籃之遭竊時間，均供稱係介於於98年2月上旬至2
    月10日之間，遭竊地點均同為臺中市○○路與臺中路口之統
    一超商前，犯罪手法亦同為徒手竊取被害人放置於機車腳踏
    處之財物；復衡以被告犯罪模式均為徒手竊取被害人放置於
    機車腳踏處之手提包或背包後，再將手提包或背包內之可變
    現財物予以變賣，可認被告僅單獨竊取內無財物之空手提籃
    之可能性較低；再審諸員警係於98年4月4日以前，先自頂尖
    通訊行查知被告涉嫌竊取上開易利信K700i行動電話後，再
    於98年4月21日在被告居處查扣上開編織手提籃，然尚不得
    僅以員警查獲時間有先後之別，即得遽認被告必係先後為不
    同之竊盜犯行。綜上所述，卷內既無積極證據足資證明起訴
    書附表編號12所指之竊盜犯行（按即本判決附表編號7所示
    被害人遭竊之編織手提籃1個部分）與起訴書附表編號7所指
    之竊盜犯行（按即本判決附表編號7所示被害人遭竊之易利
    信K700i行動電話部分）確為兩件各別之竊盜犯行，依照前
    述各該證據所示情節及罪疑唯被告有利之原則，本院認為起
    訴書附表編號12所指之竊盜犯行（按即本判決附表編號7所
    示被害人遭竊之編織手提籃1個部分）與起訴書附表編號7所
    指之竊盜犯行（按即本判決附表編號7所示被害人遭竊之易
    利信K700i行動電話部分）應為同一件竊盜犯行。基上所述
    ，本判決附表編號7所示之竊盜犯行，既經檢察官提起公訴
    ，惟檢察官又於同一份起訴書另行就本判決附表編號7所示
    之竊盜犯行關於編織手提籃部分另行起訴（即起訴書附表編
    號12），當屬已經提起公訴之案件，在同一法院重行起訴者
    ，應就此部分諭知不受理之判決。
、據上論斷，應依刑事訴訟法第299條第1項前段、第303條第2
    款，刑法第320條第1項、第47條第1項、第41條第1項前段、
    第51條第5款，刑法施行法第1條之1，判決如主文。
中    華    民    國    98    年    6     月    24    日
                  刑事第十二庭  法  官  廖慧如
以上正本證明與原本無異
如不服本判決，應於收受送達後10日內向本院提出上訴書狀（應
敘述具體理由並附繕本）。上訴書狀如未敘述理由，應於上訴期
間屆滿後20日內補提理由書於本院。
                                書記官  張宏清
中    華    民    國    98    年    6     月    24    日
附錄本案論罪科刑法條全文：
中華民國刑法第320條第1項
意圖為自己或第三人不法之所有，而竊取他人之動產者，為竊盜
罪，處5年以下有期徒刑、拘役或5百元以下罰金。
附表
┌─┬────┬────┬────┬───┬─────┬────────┬─────┐
│編│犯罪時間│犯罪地點│被害財物│被害人│犯罪手法  │證據            │所犯法條  │
│號│（民國）│        │(新臺幣)│      │          │                │          │
├─┼────┼────┼────┼───┼─────┼────────┼─────┤
│1 │98年2月6│臺中市西│手提袋1 │戊○○│徒手竊取被│1、被告警詢、偵 │刑法第320 │
│  │日上午5 │區○村路│只，內有│。    │害人置於機│訊之自白。      │條第1項。 │
│  │時30分許│1段736號│易利信K6│      │車腳踏板上│2、證人戊○○之 │          │
│  │。      │之統一便│30i之行 │      │之左列手提│證述。          │          │
│  │        │利商店前│電電話1 │      │袋1只。   │3、證人簡慈儀警 │          │
│  │        │。      │支（序號│      │          │詢之證述。      │          │
│  │        │        │00000000│      │（嗣將其中│4、被告於98年2月│          │
│  │        │        │0000000 │      │易利信K630│6日，出售本件行 │          │
│  │        │        │號）、隨│      │i之行動電 │動電話予頂尖開發│          │
│  │        │        │身硬碟1 │      │話1支及隨 │通訊行時所立具之│          │
│  │        │        │個、工作│      │身硬碟1個 │讓渡來源切結書。│          │
│  │        │        │識別證、│      │變賣得款17│                │          │
│  │        │        │駕照及機│      │00元。）  │                │          │
│  │        │        │車行照、│      │          │                │          │
│  │        │        │筆記本。│      │          │                │          │
├─┼────┼────┼────┼───┼─────┼────────┼─────┤
│2 │98年2月 │臺中市西│NOKIA531│甲○○│徒手竊取被│1、被告警詢、偵 │同上      │
│  │28日上午│屯區福星│0之行動 │。    │害人置於自│訊之自白。      │          │
│  │4時許。 │路上。  │電話1支(│      │小貨車內之│2、證人甲○○警 │          │
│  │        │        │序號3586│      │副駕駛座上│詢之證述。      │          │
│  │        │        │00000000│      │（車門未上│3、證人簡慈儀警 │          │
│  │        │        │584號)。│      │鎖）之左列│詢之證述。      │          │
│  │        │        │        │      │行動電話1 │4、被告於98年2月│          │
│  │        │        │        │      │支。      │28日，出售本件行│          │
│  │        │        │        │      │（嗣與編號│動電話予頂尖開發│          │
│  │        │        │        │      │9所示行動 │通訊行時所立具之│          │
│  │        │        │        │      │電話共變賣│讓渡來源切結書。│          │
│  │        │        │        │      │得款2100元│                │          │
│  │        │        │        │      │）        │                │          │
├─┼────┼────┼────┼───┼─────┼────────┼─────┤
│3 │98年3月8│臺中市北│黑色POLO│丙○○│徒手竊取被│1、被告警詢、偵 │同上      │
│  │日上午5 │屯區太原│手提包1 │。    │害人置於自│訊之自白。      │          │
│  │時10分許│路與國校│只（已發│      │小客車內副│2、證人丙○○警 │          │
│  │。      │街口之便│還），內│      │駕駛座上（│詢之證述。      │          │
│  │        │利商店。│有易利信│      │車門未上鎖│3、證人簡慈儀警 │          │
│  │        │        │W200i之 │      │）之左列皮│詢之證述。      │          │
│  │        │        │行動電話│      │包1只。   │4、被害人丙○○ │          │
│  │        │        │1支（序 │      │          │所出具之贓物認領│          │
│  │        │        │號353796│      │（嗣將行動│保管單。        │          │
│  │        │        │00000000│      │電話與編號│5、扣案筆錄及照 │          │
│  │        │        │27號）、│      │10所示行動│片。            │          │
│  │        │        │小錢包、│      │電話共變賣│6、被告於98年3月│          │
│  │        │        │駕照、行│      │得款400元 │10日，出售本件行│          │
│  │        │        │照、身分│      │）        │動電話予頂尖開發│          │
│  │        │        │證、現金│      │          │通訊行時所立具之│          │
│  │        │        │500元。 │      │          │讓渡來源切結書。│          │
├─┼────┼────┼────┼───┼─────┼────────┼─────┤
│4 │98年3月 │臺中市西│三星牌K8│乙○○│徒手竊取被│1、被告偵訊之自 │同上      │
│  │30日上午│屯區大隆│20之行動│      │害人放在未│白。            │          │
│  │2時30分 │路與精誠│電話1支 │      │上鎖自小客│2、證人乙○○警 │          │
│  │許。（起│路。    │（序號35│      │車內之該行│詢之證述。      │          │
│  │訴書誤載│        │00000000│      │動電話。  │3、被害人乙○○ │          │
│  │為3月20 │        │85450號 │      │          │所出具之贓物認領│          │
│  │日）    │        │）（已發│      │          │保管單。        │          │
│  │        │        │還）。  │      │          │4、扣案筆錄及照 │          │
│  │        │        │        │      │          │片。            │          │
│  │        │        │        │      │          │5、通聯調閱查詢 │          │
│  │        │        │        │      │          │單。            │          │
├─┼────┼────┼────┼───┼─────┼────────┼─────┤
│5 │98年3月 │臺中市南│GUCCI米 │己○○│徒手竊取被│1、被告偵訊之自 │同上      │
│  │26日上午│屯區東興│色手提包│。    │害人置於機│白。            │          │
│  │3時許。 │路2段與 │1只，內 │      │車腳踏板上│2、證人己○○警 │          │
│  │        │大墩1街 │有GUCCI │      │之手提包。│詢之證述。      │          │
│  │        │口。    │土色皮夾│      │          │3、被害人己○○ │          │
│  │        │        │1只、HOP│      │          │所出具之贓物認領│          │
│  │        │        │PY筆記本│      │          │保管單。        │          │
│  │        │        │1本、巧 │      │          │4、扣案筆錄及照 │          │
│  │        │        │克力造型│      │          │片。            │          │
│  │        │        │鏡子1面 │      │          │                │          │
│  │        │        │、國泰世│      │          │                │          │
│  │        │        │華之金融│      │          │                │          │
│  │        │        │卡1張。 │      │          │                │          │
│  │        │        │（均已發│      │          │                │          │
│  │        │        │還）    │      │          │                │          │
├─┼────┼────┼────┼───┼─────┼────────┼─────┤
│6 │98年4月1│臺中市西│PORTER黑│丁○○│徒手竊取被│1、被告警詢、偵 │同上      │
│  │日上午4 │屯區青海│色手提包│      │害人放置在│訊之自白。      │          │
│  │時30分許│路與漢口│1只（已 │      │友人未上鎖│2、證人丁○○警 │          │
│  │。      │路口。  │發還），│      │之車牌號碼│詢之證述。      │          │
│  │        │        │內有易利│      │0356-JZ號 │3、證人簡慈儀警 │          │
│  │        │        │信W595行│      │自小客車內│詢之證述。      │          │
│  │        │        │動電話1 │      │之手提包。│4、被害人丁○○ │          │
│  │        │        │支（序號│      │          │所出具之贓物認領│          │
│  │        │        │00000000│      │（嗣將其中│保管單。        │          │
│  │        │        │0000000 │      │易利信行動│5、扣案物及照片 │          │
│  │        │        │號）、現│      │電話與編號│（於被告家中搜出│          │
│  │        │        │金1萬元 │      │11所示行動│證人失竊之PORTER│          │
│  │        │        │、身份證│      │電話共變賣│黑色手提包、眼鏡│          │
│  │        │        │、駕照、│      │得款3700元│、眼鏡盒及皮夾）│          │
│  │        │        │健保卡各│      │）        │。              │          │
│  │        │        │1張、眼 │      │          │6、被告於98年4月│          │
│  │        │        │鏡1副暨 │      │          │1日，出售本件行 │          │
│  │        │        │眼鏡盒（│      │          │動電話予頂尖開發│          │
│  │        │        │已發還）│      │          │通訊行時所立具之│          │
│  │        │        │、莎柏狄│      │          │讓渡來源切結書。│          │
│  │        │        │奧牌皮夾│      │          │7、失竊行動電話 │          │
│  │        │        │1個（已 │      │          │之序號文件。    │          │
│  │        │        │發還）。│      │          │                │          │
├─┼────┼────┼────┼───┼─────┼────────┼─────┤
│7 │98年2月 │臺中市建│編織手提│不詳  │徒手竊取被│1、被告警詢、偵 │同上。    │
│  │初至2月8│成路與臺│籃1個， │      │害人置放在│訊之自白。      │          │
│  │日以前某│中路交岔│其內有易│      │機車腳踏板│2、證人簡慈儀警 │（備註：即│
│  │日。    │路口之統│利信K700│      │之編織手提│詢之證述。      │起訴書附表│
│  │        │一超商前│i型之行 │      │籃1個及其 │3、被告於98年2月│編號7、編 │
│  │        │。      │動電話1 │      │內之左列行│8日，出售該行動 │號12所示竊│
│  │        │        │支（序號│      │動電話。  │電話予簡慈儀時，│盜犯行）  │
│  │        │        │00000000│      │          │所簽立之讓渡切結│          │
│  │        │        │0000000 │      │（嗣將行動│書。            │          │
│  │        │        │號）。  │      │電話與編號│4、搜索扣押筆錄 │          │
│  │        │        │        │      │8所示行動 │及扣案之編織手提│          │
│  │        │        │        │      │電話變賣得│籃1個。         │          │
│  │        │        │        │      │款450元） │                │          │
├─┼────┼────┼────┼───┼─────┼────────┼─────┤
│8 │98年2月 │臺中市漢│UTEC之V7│不詳  │被害人置放│1、被告警詢、偵 │同上。    │
│  │初至2月 │口路與青│68型之行│      │手機予包包│訊之自白。      │          │
│  │8日以前 │海路交岔│動電話1 │      │內，而包包│2、證人簡慈儀警 │          │
│  │某日。  │路口之統│支（序號│      │放在其使用│詢之證述。      │          │
│  │        │一超商前│00000000│      │之機車腳踏│3、被告於98年2月│          │
│  │        │。      │0000000 │      │板上，被告│8日，出售該行動 │          │
│  │        │        │號）。  │      │徒手竊取之│電話予簡慈儀時，│          │
│  │        │        │        │      │。        │所簽立之讓渡切結│          │
│  │        │        │        │      │（嗣將行動│書。            │          │
│  │        │        │        │      │電話與編號│                │          │
│  │        │        │        │      │7所示行動 │                │          │
│  │        │        │        │      │電話變賣得│                │          │
│  │        │        │        │      │款450元） │                │          │
├─┼────┼────┼────┼───┼─────┼────────┼─────┤
│9 │98年2月 │臺中市北│WINIIV32│不詳  │被害人置放│1、被告警詢、偵 │同上。    │
│  │28日5時 │屯區文心│0型之行 │      │手機予包包│訊之自白。      │          │
│  │許      │路與昌平│動電話1 │      │內，而包包│2、證人簡慈儀警 │          │
│  │        │路口（起│支（序號│      │放在其使用│詢之證述。      │          │
│  │        │訴書誤載│00000000│      │之機車腳踏│3、被告於98年2月│          │
│  │        │為文心路│0000000 │      │板上，被告│28日，出售該行動│          │
│  │        │與青海路│號）。  │      │徒手竊取之│電話予簡慈儀時，│          │
│  │        │口之統一│        │      │。        │所簽立之讓渡切結│          │
│  │        │超商前）│        │      │（嗣與編號│書。            │          │
│  │        │        │        │      │2所示行動 │                │          │
│  │        │        │        │      │電話變賣得│                │          │
│  │        │        │        │      │款2100元）│                │          │
├─┼────┼────┼────┼───┼─────┼────────┼─────┤
│10│98年3月 │臺中市文│NOKIA132│不詳  │被害人置放│1、被告警詢、偵 │同上。    │
│  │10日6時 │心路與昌│5型之行 │      │手機予包包│訊之自白。      │          │
│  │許。    │平路口之│動電話1 │      │內，而包包│2、證人簡慈儀警 │          │
│  │        │統一超商│支（序號│      │放在其使用│詢之證述。      │          │
│  │        │前。    │00000000│      │之機車腳踏│3、被告於98年3月│          │
│  │        │        │0000000 │      │板上，被告│10日，出售該行動│          │
│  │        │        │號）。  │      │徒手竊取之│電話予簡慈儀時，│          │
│  │        │        │        │      │。        │所簽立之讓渡切結│          │
│  │        │        │        │      │（嗣與編號│書。            │          │
│  │        │        │        │      │3所示行動 │                │          │
│  │        │        │        │      │電話共變賣│                │          │
│  │        │        │        │      │得款400元 │                │          │
│  │        │        │        │      │）        │                │          │
├─┼────┼────┼────┼───┼─────┼────────┼─────┤
│11│98年4月1│臺中市西│摩托羅拉│不詳  │被害人置放│1、被告警詢、偵 │同上。    │
│  │日5時許 │屯路與日│W212型之│      │手機予包包│訊之自白。      │          │
│  │。      │進路口之│行動電話│      │內，而包包│2、證人簡慈儀警 │          │
│  │        │全家超商│1支（HEI│      │放在其使用│詢之證述。      │          │
│  │        │前。    │D：A0000│      │之機車腳踏│3、被告於98年4月│          │
│  │        │        │002C4DCF│      │板上，被告│1日，出售該行動 │          │
│  │        │        │09、PESN│      │徒手竊取之│電話予簡慈儀時，│          │
│  │        │        │：80AEBF│      │。        │所簽立之讓渡切結│          │
│  │        │        │09）    │      │（嗣與編號│書。            │          │
│  │        │        │        │      │6所示行動 │                │          │
│  │        │        │        │      │電話共變賣│                │          │
│  │        │        │        │      │得款3700元│                │          │
│  │        │        │        │      │）        │                │          │
├─┼────┼────┼────┼───┼─────┼────────┼─────┤
│12│98年2月 │臺中市建│粉紅色手│不詳  │被害人置放│1、被告警詢、偵 │同上。    │
│  │15日。  │成路與臺│提包1個 │      │在機車腳踏│訊之自白。      │          │
│  │        │中路口之│。      │      │板上，被告│2、搜索扣押筆錄 │（備註：即│
│  │        │統一超商│        │      │徒手竊取。│及扣案之粉紅色手│起訴書附表│
│  │        │前。    │        │      │          │提包1個。       │編號13所示│
│  │        │        │        │      │          │                │竊盜犯行）│
├─┼────┼────┼────┼───┼─────┼────────┼─────┤
│13│98年2月 │臺中市西│健康食品│不詳  │被害人置放│1、被告偵訊之自 │同上。    │
│  │底某日。│屯路與漢│維力康8 │      │在機車腳踏│白。            │          │
│  │        │口路口之│盒。    │      │板上，被告│2、搜索扣押筆錄 │（備註：即│
│  │        │小北百貨│        │      │徒手竊取。│及扣案之維力康8 │起訴書附表│
│  │        │前。    │        │      │          │盒。            │編號14所示│
│  │        │        │        │      │          │                │竊盜犯行）│
└─┴────┴────┴────┴───┴─────┴────────┴─────┘
（以下空白）


司法院資訊處製作；財團法人民間司法改革基金會備份。
